Inventaris van het archief van de Afdeling Erediensten van het Ministerie van Financiën, 1871-1940
Nationaal Archief, Den Haag
Ministerie van Financiën: Erediensten
Financiën / Erediensten
1871-1940
F23134
40.10 meter; 522 inventarisnummers.
Normale geschreven, getypte en gedrukte documenten, geen bijzondere handschriften.
Nationaal Archief, Den Haag
Ministerie van Financiën: afdeling Erediensten, 1871-1940
Het archief bevat, met enkele lacunes, een reeks verbalen van 1872 tot 1940 tezamen met de eigentijdse toegangen: agenda's, rubrieklijsten, indices en klappers. Er zijn daarnaast stukken van algemeen financiële aard over de organisatie en kosten van erdiensten. Voor de Protestantse en Israelitische erediensten zijn er traktementsregisters en registers van toegekende gelden voor kinder-, school- en academiegelden. Tevens zijn er registers over pensioenen van predikanten en ook voor weduwen. Voor de Rooms-katholieke erediensten en de oud-bisschoppelijke cleresie der rooms-katholieken zijn er registers van de diverse instituties (seminaries, parochies, kerken) en hun geestelijken per regio, registers met hun traktementen en pensioenen en aanvullende informatie. De eerste aanvulling op het archief bevat een reeks besluiten, reglementen en bepalingen en losse dossiers. Het tweede supplement bevat eveneens diverse reglementen, kwartaalstaten over de periode 1908-1935 inzake veranderingen in het Register van Vaste Posten en dossiers over de verlening van toelagen.
Archiefvorming
Geschiedenis van de archiefvormer
Na de opheffing van de Departementen voor de zaken der Erediensten bij koninklijk besluit van 29 oktober 1870 Stb. 173 werden met ingang van 1 januari 1871 de taken ten aanzien van de kerken en instellingen van weldadigheid opgedragen aan de minister van Justitie. De uitvoering en toepassing van de bepalingen op financieel gebied werden ondergebracht bij de minister van Financiën. De referendaris van het Generaal Secretariaat werd qualitate qua met de leiding van de afdeling Erediensten belast. De afdeling kende aanvankelijk een tamelijk gelede struktuur, hetgeen wellicht kwam door het ruime aantal ambtenaren, dat na de reorganisatie meeverhuisde. Men voerde zelfs enige tijd de naam "Administratie der Erediensten" (tot 1895), naar analogie van andere administraties binnen het departement. Door een geleidelijke verdere afstoting van taken (o.a. traktementen van hoogleraren aan seminaries naar Binnenlandse Zaken etc) kwam het 1e bureau (Algemene Zaken) in 1895 te vervallen; het eigen secretariaat -het 4e bureau- onderging in 1905 hetzelfde lot. In 1922 vermeldt de Staatsalmanak geen bureau-indeling meer. Per 1923 komt men dan tot de samenvoeging met de afdeling Pensioenen, een afdeling van de Generale Thesaurie, die eveneens belast was met de administratie van "vaste posten". De afdeling Pensioenen en Erediensten zou funktioneren tot juli 1933, toen de Pensioenen werden ondergebracht bij het takenpakket van Binnenlandse Zaken. In de periode tot 1940 werd de erediensttaak gebracht onder het bureau Erediensten en Stichtingen van de Generale Thesaurie.
Geschiedenis van het archiefbeheer
Het archief van de afdeling Erediensten is in vier fasen overgedragen door het Ministerie van Financiën aan het Algemeen Rijksarchief. Deze vier bestanden worden thans in deze inventaris beschreven. De archiefzorg ten departemente voor dit materiaal moet erg slordig zijn geweest, getuige de vele lacunes, die bij inventarisatie werden aangetroffen. Zo ontbreken vrijwel alle indices op het verbaalarchief.
De in het Eerste supplement beschreven archivalia werden in maart 1987 door het Ministerie van Financiën overgedragen aan de Tweede Afdeling van het Algemeen Rijksarchief (zie correspondentie Tweede Afdeling D. 524/1987).
Overbrenging van een overheidsarchief
Inhoud en structuur van het archief
2.08
Ordening van het archief
In de periode 1871-1908 voerde de afdeling Erediensten een zelfstandige verbaalordening, geheel apart van het ministeriële verbaal. In 1909 werd een splitsing aangebracht tussen enerzijds de stukken die tot een beschikking van de minister leidden, en anderzijds de stukken die benodigd waren voor de eigen afdelingsadministratie. De eerstgenoemde categorie stukken werden na afdoening opgelegd in het ministeriële verbaalarchief, terwijl de tweede categorie tot een 'afdelingsverbaal' werd geordend. Aan de hand van steekproeven kon worden vastgesteld, dat de Eredienst-beschikkingen vrij compleet bewaard zijn gebleven in het ministerie-verbaal. Vermoedelijk is men na 1936 -als de index nrs. 252-259 ophoudt -ook overgegaan tot het bijhouden van z.g. indexkopieën. Deze ingangen, die ook de periode na 1940 beslaan zijn om die reden nog niet overgedragen aan het Algemeen Rijksarchief en kunnen op het Ministerie van Financiën geraadpleegd worden.
De stukken, die in deze inventaris onder het kapitaal 'Bijzonder' zijn opgenomen betreffen voornamelijk registers van pensioenen, traktementen, toelagen etc., die destijds op de afdeling werden bijgehouden en voorts stukken, die vaak om onduidelijke redenen zijn afgesplitst van het verbaalarchief. Veelal zijn hierin stukken die één zaak betreffen over een groter aantal jaren bijeengebracht. Diverse bundels bevatten ook stukken van vóór 1871.
De omvang van de archivalia van het Eerste supplement bedraagt 0,4 meter. Het gaat hier om een vrij ongestruktureerde verzameling bescheiden, die in de laden van de ambtenaren van het bureau Erediensten heeft gediend als "werkarchief" en om die reden een documentair karakter draagt naast het voorkomen van diverse "illustratieve gevallen".
Aanwijzingen voor de gebruiker
Openbaarheidsbeperkingen
Volledig openbaar.
Materiële beperkingen
Aanvraaginstructie
Openbare archiefstukken kunnen online worden aangevraagd en gereserveerd. U kunt dit ook via de terminals in de studiezaal van het Nationaal Archief doen. Om te kunnen reserveren dient u de volgende stappen te volgen:
U maakt een profiel aan op www.gahetna.nl, en logt vervolgens in
Via de archiefinventaris (alleen de beschrijvingen met rode nummers) selecteert u het gewenste archiefstuk door op de knop 'Reserveren' te klikken
In het volgende scherm geeft u aan op welke dag u het archiefstuk wilt inzien
Indien u zich bevindt in de studiezaal en een tafelnummer heeft ontvangen kunt u dit nummer vermelden. Als u geen tafelnummer heeft kunt u tafelnummer 777 laten staan
Vervolgens bevestigt u uw reservering door deze te versturen.
Verwant materiaal
Beschikbaarheid van kopieën
Verwante archieven
Rest mij te wijzen op de dossierserie 'Kerkgenootschappen' (1871-1940) in het archief van het Ministerie van Justitie, waarvan de 2e Afdeling destijds belast was met de juridische aangelegenheden van de erediensten. In het archief van de Algemene Rekenkamer bevindt zich een complete serie pensioenregisters van predikanten, geestelijken en andere kerkelijke ambtsdragers, die kan dienen waar de Eredienst-registers lacunes vertonen.
Beschrijving van de series en archiefbestanddelen
- ALGEMEEN
  - Verbaal, 1872-1908., 1
    - Verbalen van de afdeling Erediensten van het Ministerie van Financiën, met bijgevoegde agendalijsten, 1872-1908; 1-216; 216 pakken
      1. Het is niet duidelijk waar het Erediensten-verbaal over 1871 zich bevindt.
      2. In de periode 1872-1908 voerde de afdeling een eigen archiefordening, apart van het ministeriële verbaal. In 1909 kwam er een splitsing tussen de stukken, die tot een beschikking van de minister leidden -en die regulier opgeborgen werden in het grote verbaalarchiefen de stukken die benodigd waren voor de eigen afdelingsadministratie. De laatste categorie stukken staat beschreven in de inventarisnummers 217-218.
      3. De serie verbalen en dagagenda's vertoont hier en daar lacunes.
      - 1872 feb 1-mrt 4, 1
      - 1872 mrt 6-apr 13, 2
      - 1872 apr 16-jun 27, 3
      - 1872 jul 1-aug 7, 4
      - 1872 aug 10-sep 14, 5
      - 1872 sep 18-okt 9, 6
      - 1872 okt 10-okt 18, 7
      - 1872 okt 22-nov 20, 8
      - 1872 nov 22-dec 31, 9
      - 1873 jan 6-feb 7, 10
      - 1873 feb 8-mrt 22, 11
      - 1873 mrt 25-apr 30, 12
      - 1873 mei 3-mei 30, 13
      - 1873 jun 2-jul 22, 14
      - 1873 jul 24-aug 30, 15
      - 1873 sep 1-okt 14, 16
      - 1873 okt 16-nov 14, 17
      - 1873 nov 18-nov 28, 18
      - 1873 dec 1-dec 31, 19
      - 1874 jan 5-feb 6, 20
      - 1874 feb 7-mrt 17, 21
      - 1874 mrt 18-apr 29, 22
      - 1874 mei 1-jun 18, 23
      - 1874 jun 22-jul 30, 24
      - 1874 aug 1-sep 14, 25
      - 1874 sep 15-okt 19, 26
      - 1874 okt 21-okt 29, 27
      - 1874 nov 3-dec 11, 28
      - 1874 dec 12-1875 jan 18, 29
      - 1875 jan 21-feb 13, 30
      - 1875 feb 15-mrt 31, 31
      - 1875 apr 2-mei 5, 32
      - 1875 mei 8-jun 30, 33
      - 1875 jul 3-jul 16, 34
      - 1875 jul 19-aug 30, 35
      - 1875 sep 1-okt 13, 36
      - 1875 okt 14-nov 13, 37
      - 1875 nov 16-dec 29, 38
      - 1876 jan 3-feb 7, 39
      - 1876 feb 3-mrt 23, 40
      - 1876 mrt 27-apr 29, 41
      - 1876 mei 3-jun 21, 42
      - 1876 jun 23-jul 31, 43
      - 1876 aug 2-aug 31, 44
      - 1876 sep 2-okt 13, 45
      - 1876 okt 16-nov 30, 46
      - 1876 dec 1-1877 jan 10, 47
      - 1877 jan 11-feb 16, 48
      - 1877 feb 19-mrt 29, 49
      - 1877 apr 3-mei 12, 50
      - 1877 mei 15-jun 29, 51
      - 1877 jul 3-aug 9, 52
      - 1877 aug 10-sep 13, 53
      - 1877 sep 17-okt 15, 54
      - 1877 okt 16-nov 21, 55
      - 1877 nov 23-dec 31, 56
      - 1878 feb 5-mrt 9, 57
      - 1878 mrt 11-apr 15, 58
      - 1878 apr 17-mei 22, 59
      - 1878 mei 25-jun 28, 60
      - 1878 jul 1-jul 30, 61
      - 1878 aug 1-sep 10, 62
      - 1878 sep 11-nov 11, 63
      - 1878 nov 13-dec 24, 64
      - 1878 dec 28-1879 jan 30, 65
      - 1879 feb 3-mrt 11, 66
      - 1879 mrt 13-apr 19, 67
      - 1879 apr 21-mei 30, 68
      - 1879 jun 3-jul 7, 69
      - 1879 jul 10-aug 20, 70
      - 1879 aug 22-sep 30, 71
      - 1879 okt 1-nov 11, 72
      - 1879 nov 12-dec 18, 73
      - 1879 dec 19-1880 jan 29, 74
      - 1880 feb 2-mrt 6, 75
      - 1880 mrt 8-apr 15, 76
      - 1880 apr 16-mei 29, 77
      - 1880 jun, 78
      - 1880 jul 3-aug 12, 79
      - 1880 aug 16-sep 25, 80
      - 1880 sep 27-okt 29, 81
      - 1880 nov 1-dec 14, 82
      - 1880 dec 15-1881 jan 29, 83
      - 1881 feb 1-mrt 18, 84
      - 1881 mrt 21-apr 30, 85
      - 1881 mei 2-jun 20, 86
      - 1881 jun 21-jul 22, 87
      - 1881 jul 25-aug 31, 88
      - 1881 sep 1-okt 8, 89
      - 1881 okt 11-nov 18, 90
      - 1881 nov 19-dec 31, 91
      - 1882 jan 2-feb 10, 92
      - 1882 feb 11-mrt 31, 93
      - 1882 apr 1-jun 19, 94
      - 1882 jun 21-jul 24, 95
      - 1882 jul 27-aug 29, 96
      - 1882 sep 1-okt 11, 97
      - 1882 okt 12-nov 24, 98
      - 1882 nov 27-dec 30, 99
      - 1883 jan 2-feb 17, 100
      - 1883 feb 19-mrt 31, 101
      - 1883 apr 3-mei 18, 102
      - 1883 mei 21-jun 28, 103
      - 1883 jul 2-aug 20, 104
      - 1883 aug 23-sep 27, 105
      - 1883 okt 1-nov 12, 106
      - 1883 nov 13-dec 31, 107
      - 1884 jan 3-feb 27, 108
      - 1884 mrt 1-apr 30, 109
      - 1884 mei 3-jun 26, 110
      - 1884 jul 1-aug 28, 111
      - 1884 sep 3-okt 8, 112
      - 1884 okt 11-nov 28, 113
      - 1884 dec 2-1885 jan 31, 114
      - 1885 feb 1-mrt 30, 115
      - 1885 apr 2-mei 29, 116
      - 1885 jun 1-jul 28, 117
      - 1885 aug 1-sep 30, 118
      - 1885 okt 3-okt 30, 119
      - 1885 nov 2-1886 jan 27, 120
      - 1886 feb 2-mrt 26, 121
      - 1886 apr 3-mei 25, 122
      - 1886 jun 1-jul 31, 123
      - 1886 aug 3-sep 14, 124
      - 1886 sep 17-okt 26, 125
      - 1886 nov 1-dec 30, 126
      - 1887 jan 4-feb 25, 127
      - 1887 mrt 2-apr 22, 128
      - 1887 apr 23-jun 28, 129
      - 1887 jul 2-aug 29, 130
      - 1887 sep 1-okt 18, 131
      - 1887 okt 22-nov 30, 132
      - 1887 dec 3- 1888 jan 30, 133
      - 1888 feb 3-mrt 31, 134
      - 1888 apr 3-mei 30, 135
      - 1888 jun 2-jul 30, 136
      - 1888 aug 3-sep 28, 137
      - 1888 okt 1-nov 29, 138
      - 1888 dec 4-1889 jan 31, 139
      - 1889 feb 9-mrt 30, 140
      - 1889 apr 4-mei 28, 141
      - 1889 jun 1-jul 27, 142
      - 1889 aug 1-sep 28, 143
      - 1889 okt 1-nov 30, 144
      - 1889 dec 3-1890 jan 29, 145
      - 1890 feb 1-mrt 29, 146
      - 1890 apr 1-mei 31, 147
      - 1890 jun 4-jul 30, 148
      - 1890 aug 1-sep 27, 149
      - 1890 okt 1-nov 28, 150
      - 1890 dec 3-dec 31, 151
      - 1891 jan-mrt, 152
      - 1891 apr-jun, 153
      - 1891 jul-sep, 154
      - 1891 okt-dec, 155
      - 1892 jan-mrt, 156
      - 1892 apr-jun, 157
      - 1892 jul-sep, 158
      - 1892 okt-dec, 159
      - 1893 jan-mrt, 160
      - 1893 apr-jun, 161
      - 1893 jul-sept, 162
      - 1893 okt-dec, 163
      - 1894 jan-mrt, 164
      - 1894 apr-jun, 165
      - 1894 jul-sept, 166
      - 1894 okt-dec, 167
      - 1895 jan-mrt, 168
      - 1895 apr-jun, 169
      - 1895 jul-sep, 170
      - 1895 okt-dec, 171
      - 1896 jan.-mrt, 172
      - 1896 apr.-juni, 173
      - 1896 juli-sep, 174
      - 1896 okt.-dec, 175
      - 1897 jan.-mrt, 176
      - 1897 apr.-juni, 177
      - 1897 juli-dec, 178
      - 1897 okt.-dec, 179
      - 1898 jan.-mrt, 180
      - 1898 apr.-juni, 181
      - 1898 juli-sep, 182
      - 1898 okt.-dec, 183
      - 1899 jan.-mrt, 184
      - 1899 apr.-juni, 185
      - 1899 juli-sep, 186
      - 1899 okt.-dec, 187
      - 1900 jan.-mrt, 188
      - 1900 apr.-juni, 189
      - 1900 juli.-sep, 190
      - 1900 okt.-dec, 191
      - 1901 jan.-mrt, 192
      - 1901 apr.-juni, 193
      - 1901 juli.-sep, 194
      - 1901 okt.-dec, 195
      - 1902 jan.-mrt, 196
      - 1902 apr.-juni, 197
      - 1902 juli-sep, 198
      - 1902 okt.-dec, 199
      - 1903 jan.-mrt, 200
      - 1903 apr.-juni, 201
      - 1903 juli-dec, 202
      - 1904 jan.-aug, 203
      - 1904 juli.-dec, 204
      - 1905 jan.-aug, 205
      - 1905 sep.-dec, 206
      - 1906 jan.-mrt, 207
      - 1906 apr.-juni, 208
      - 1906 juli.-sep, 209
      - 1906 okt.-dec, 210
      - 1907 jan.-apr, 211
      - 1907 mei.-sep, 212
      - 1907 okt.-dec, 213
      - 1908 jan.-apr, 214
      - 1908 mei.-sep, 215
      - 1908 okt.-dec, 216
  - Verbaal, 1909-1940, 2
    - Afdelingsverbaal, met bijgevoegde agendalijsten, 1912, 1918-1940; 217-238; 1 omslag en 21 pakken
      De afdelingsverbalen 1909-1917 ontbreken, evenals de jaren 1928 en 1930.
      - 1912, 31 okt-28 dec, 217; 1 omslag
      - 1918, 218
      - 1919, 219
      - 1920, 220
      - 1921, 221
      - 1922, 222
      - 1923, 223
      - 1924, 224
      - 1925, 225
      - 1926, 226
      - 1927, 227
      - 1929, 228
      - 1931, 229
      - 1932, 230
      - 1933, 231
      - 1934, 232
      - 1935, 233
      - 1936, 234
      - 1937, 235
      - 1938, 236
      - 1939, 237
      - 1940, jan-mei, 238
  - Ingangen, 3
    - Agenda's van ingekomen stukken, met verwijzing naar de afdoeningsdata in het ministerieel verbaal, 1933-1939; 239-244; 6 delen
      - 1933 aug-1934, 239
      - 1935, 240
      - 1936, 241
      - 1937, 242
      - 1938, 243
      - 1939, 244
    - "Rubrieklijsten", nummerlijsten van de ministeriële beschikkingen met verwijzing naar de indexrubrieken, 1909-1933; 245-248; 4 pakken
      - 1909-1918, 245
      - 1919-1923, 246
      - 1924-1927, 247
      - 1928-1933, 248
    - Index van de afdeling Erediensten, 1881; 249
    - Indices op de belangrijkste resoluties, 1861-1909; 250-251; 2 pakken
      - 1861-1884, 250
      - 1884-1909, met enige latere vermeldingen., 251
    - Indices van de afdeling Erediensten op de beschikkingen in het ministeriële verbaal, 1909-1936; 252-259; 6 pakken en 2 delen
      - 1909-1910, 252
      - 1911-1913, 253
      - 1914-1918, 254
      - 1919, 255
      - 1920-1926, 256
      - 1927-1932, 257
      - 1933-1934, 258; 1 deel
      - 1935-1936, 259; 1 deel
    - Klappers van de afdeling Erediensten op namen van personen, zaken en plaatsen, 1872-1908. Met lacunes.; 260-272; 13 delen
      - 1872, 260
      - 1874, 261
      - 1875, 262
      - 1877, 263
      - 1878, 264
      - 1880, 265
      - 1881, 266
      - 1882, 267
      - 1883, 268
      - 1884, 269
      - 1899, 270
      - 1901, 271
      - 1908, 272
    - Klappers op persoonsnamen voorkomend in het ministeriële verbaal, 1909-1933; 273-274; 2 delen
      - 1909-1927, 273
      - 1928-1933, 274
    - Klappers op namen van personen, zaken en plaatsen voorkomend in het afdelingsverbaal van de afdeling Erediensten, 1909-1930; 275-292; 18 delen
      De jaren 1910, 1911, 1919 en 1928 ontbreken, het jaar 1912 deels.
      - 1909, 275
      - 1912, jan-feb, 276
      - 1913, 277
      - 1914, 278
      - 1915, 279
      - 1916, 280
      - 1917, 281
      - 1918, 282
      - 1920, 283
      - 1921, 284
      - 1922, 285
      - 1923, 286
      - 1924, 287
      - 1925, 288
      - 1926, 289
      - 1927, 290
      - 1929, 291
      - 1930, 292
  - Kabinetsstukken, 4
    - Geheime minuut-beschikkingen van de afdeling Erediensten, 1873-1903; 293; 1 omslag
    - Brievenboek van de referendaris van de afdeling Erediensten, 1904-1917; 294; 1 deel
- BIJZONDER
  - De Erediensten gezamenlijk., 1
    - Verzamelde voorschriften en beschikkingen betreffende het personeel, de organisatie en de administratie van de afdeling Erediensten, 1869-1913; 295; 1 pak
    - Verzamelde stukken van de hoofdcommies W.F. Reeser betreffende de administratie der Erediensten, 1882-1940; 296; 1 pak
    - Dossier betreffende de plannen tot een financiële scheiding tussen kerk en staat door een gekapitaliseerde uitbetaling van de eredienstkosten, Rapport, ontwerp van wet en memorie van toelichting samengesteld door de Staatscommissie voor de regeling van de rechtspositie van de kerkgenootschappen ingesteld bij KB van 16 april 1921 no. 144; 1919-1920, 1937; 1922. Gedrukt; 297; 1 pak en 1 katern
    - Ontwerp-begroting betreffende de kosten van de erediensten, met bijgevoegde Kamerstukken, 1871-1886; 298-299; 2 pakken
      - 1871-1878, 298
      - 1879-1886, 299
    - Uittreksels uit de Handelingen der Staten-Generaal betreffende de behandeling van de kosten der erediensten in de staatsbegroting en de grondwetswijziging lopend over de jaren 1847-1887. Getypt., z.j. (ca. 1900); 300; 1 omslag
    - Verslagen betreffende de uitgaven ten behoeve van de erediensten, 1876-1883, 1906-1916, 1922-1924; 301-302; 2 omslagen
      - 1876-1883, 301
      - 1906-1916, 1922-1924, 302
    - Minuut-brieven betreffende de toezending aan de secretaris van de Koning van ingekomen verzoeken om de toekenning van subsidie uit 's-konings bijzondere fondsen, 1871-1882; 303; 1 omslag
    - Ingekomen staten houdende bevolkingsstatistieken over de kerkgenootschappen per provincie, met overzicht 1847-1902, 1871-1877, 1901-1902; 304; 1 omslag
    - Bewijzen van inschrijving in de grootboeken der pensioenen, 1873-1927; 305; 1 pak
    - Staten van doorhalingen en wijzigingen in de grootboeken der pensioenen opgemaakt naar aanleiding van het overlijden van de betrokkene, 1929-1940; 306; 1 omslag
    - Nummerlijst van de pensioenen ingeschreven in het Tweede Bijboek der pensioenen; met verwijzingen naar de betalingsregisters, z.j. Bijgehouden ca., 1880-1935; 307; 1 deel
    - Beschikkingen inzake de betaalbaarstelling van traktementen en toelagen aan individuele geestelijken en predikanten, 1875-1910; 308; 1 pak
    - Dossier betreffende de vrijdom van briefport voor kerkgenootschappen en verzoeken ter bekoming van dit recht, 1808-1929; 309; 1 pak
    - Stukken betreffende de aanspraak van de staat op geestelijke goederen in Noordwijk, 1871-1872; 310; 1 omslag
    - Stukken betreffende de toekenning van vergoedingen wegens "herderlijke" diensten voor militairen, 1871-1908, 1914; 311; 1 omslag
    - Diverse losse stukken, nota's en exhibita, 1871-1913; 312; 1 omslag
      Deels in te voegen, deels te vernietigen.
  - Protestantse en Israelitische Erediensten., 2
    - Traktementsregisters van predikanten van de protestantse erediensten; met ingebonden klappers, 1870-1927; 313-362; 50 delen
      - Friesland 1871-1879, 313
      - Friesland 1904-1915, 314
      - Friesland 1916-1927, 315
      - Groningen 1871-1879, 316
      - Groningen 1880-1891, 317
      - Groningen 1892-1903, 318
      - Groningen 1904-1915, 319
      - Groningen 1916-1927, 320
      - Drenthe 1871-1879, 321
      - Drenthe 1880-1891, 322
      - Drenthe 1892-1903, 323
      - Drenthe 1904-1915, 324
      - Drenthe 1916-1927, 325
      - Overijssel 1871-1879, 326
      - Overijssel 1880-1891, 327
      - Overijssel 1892-1903, 328
      - Overijssel 1904-1915, 329
      - Overijssel 1916-1927, 330
      - Gelderland 1904-1915, 331
      - Gelderland 1916-1927, 332
      - Utrecht 1871-1879, 333
      - Utrecht 1880-1891, 334
      - Utrecht 1892-1903, 335
      - Utrecht 1904-1915, 336
      - Utrecht 1916-1927, 337
      - Noord-Holland 1904-1915, 338
      - Zuid-Holland 1871-1879, 339
      - Zuid-Holland 1904-1915, 340
      - Zuid-Holland 1916-1927, 341
      - Kerkbesturen in de gemeente Den Haag, 1871-1879, 342
      - Zeeland 1871-1879, 343
      - Zeeland 1880-1891, 344
      - Zeeland 1892-1903, 345
      - Zeeland 1904-1915, 346
      - Zeeland 1916-1927, 347
      - Noord-Brabant 1871-1879, 348
      - Noord-Brabant 1880-1891, 349
      - Noord-Brabant 1892-1903, 350
      - Noord-Brabant 1904-1915, 351
      - Noord-Brabant 1916-1927, 352
      - Limburg 1871-1879, 353
      - Limburg 1880-1891, 354
      - Limburg 1892-1903, 355
      - Limburg 1904-1915, 356
      - Limburg 1916-1927, 357
      - Hulppredikers 1871-1879, 358
      - Hulppredikers 1880-1891, 359
      - Hulppredikers 1892-1903, 360
      - Hulppredikers 1904-1915, 361
      - Hulppredikers 1916-1927, 362
    - Numerieke registers van de jaarlijks toegekende kinder-, school- en academiegelden, 1919-1929; 363-373; 11 delen
      - 1919, 363
      - 1920, 364
      - 1921, 365
      - 1922, 366
      - 1923, 367
      - 1924, 368
      - 1925, 369
      - 1926, 370
      - 1927, 371
      - 1928, 372
      - 1929, 373
    - Registers van toegekende theologische academiegelden ingedeeld per classis, 1936-1940; 374-375; 2 delen
      - 1936-1937, 374
      - 1938-1940, 375
    - Register van gepensioneerde predikanten, met klapper, 1857-1902; 376; 1 deel
    - Register van gepensioneerde predikanten en predikantsweduwen, 1878-1929; 377; 1 deel
    - Alfabetisch register van predikanten van de protestantse kerkgenootschappen, 1898-1938; 378-379; 2 delen
      - Register., 378
      - Klapper., 379
    - Lijst van de nieuwe kerkgemeenten en nieuwe predikantsplaatsen, 1841-1887; 380; 1 katern
    - Correspondentie met de secretaris van de Hervormde Synode betreffende de verstrekte opgaven van het aantal lidmaten, gemeenten en predikantsplaatsen, 1871-1897; 381; 1 omslag
    - Traktementslijsten van hervormde, lutherse, doopsgezinde en remonstrantse predikanten, ca. 1888-1915; 382; 1 omslag
    - Overzichten betreffende de verhoging van predikantstraktementen, ca. 1840-1910; 383-385; 3 pakken
      - Hervormde gemeenten in Groningen, Friesland en Drenthe., 383
      - Hervormde gemeenten in Overijssel, Utrecht, Zeeland, Noord-Brabant en Limburg., 384
      - Waalse kerken, Evangelisch-Luthersen, Hersteld Evangelisch Luthersen, Doopsgezinden en Remonstranten., 385
    - Klapper op de verzoeken om verhoging van traktementen van predikanten, toekenning van personele toelagen en nieuwe standplaatsen, ca. 1847-1943; 386; 1 deel
    - Beschikkingen op ingekomen verzoeken om toekenning van pensioenen aan hervormde predikanten en hun weduwen, 1872-1914; 387; 1 pak
    - Beschikkingen op ingekomen verzoeken om toekenning van emeritaatspensioenen aan predikanten, 1871-1906, 1921, 1938; 388; 1 pak
    - Beschikkingen inzake de toekenning van studiebeurzen, 1871-1913; 389; 1 pak
    - Beschikkingen inzake de toekenning van kinder-, school- en academiegelden aan kinderen van predikanten, 1871-1913; 390; 1 pak